【裁判字號】    98,審訴,1875
【裁判日期】    980930
【裁判案由】    毒品危害防制條例
【裁判全文】
臺灣桃園地方法院刑事判決            98年度審訴字第1875號
公  訴  人  臺灣桃園地方法院檢察署檢察官
被      告  甲○○
上列被告因違反毒品危害防制條例案件，經檢察官追加起訴（98
年度毒偵字第2171號、第2756號），嗣於本院準備程序進行中，
被告就被訴事實為有罪之陳述，經本院告知簡式審判程序意旨，
並聽取公訴人及被告之意見後，本院合議庭裁定改由受命法官獨
任依簡式審判程序審理，並判決如下：
    主  文
甲○○施用第一級毒品，累犯，處有期徒刑玖月；又施用第二級
毒品，累犯，處有期徒刑陸月，扣案之第二級毒品美沙冬壹瓶（
容量約拾毫升）沒收銷燬之；又施用第一級毒品，累犯，處有期
徒刑玖月。應執行有期徒刑壹年捌月，扣案之第二級毒品美沙冬
壹瓶（容量約拾毫升）沒收銷燬之。
    事  實
一、甲○○前於民國89年間因施用第一級毒品案件，經本院以89
    年度毒聲字第2065號裁定送觀察、勒戒後，因認有繼續施用
    毒品傾向，再經本院以89年度毒聲字第3124號裁定令入戒治
    處所施以強制戒治，嗣經本院以89年度毒聲字第6621號裁定
    停止戒治，於89年11月7 日停止戒治併付保護管束出所，復
    經本院以90年度毒聲字第1896號裁定撤銷停止戒治，於91年
    3 月8 日強制戒治執行完畢，並經臺灣桃園地方法院檢察署
    檢察官以91年度戒偵字第251 號為不起訴處分確定；復於前
    揭強制戒治執行完畢後5 年內，即於92年間再因施用第一、
    二級毒品案件，經本院以93年度訴字第611 號判決分別判處
    有期徒刑7 月、4 月，應執行有期徒刑10月確定；繼於93年
    間因竊盜等案件，經本院分別以93年度易字第681 號、93年
    度易字第667 號判決各判處有期徒刑8 月、6 月確定，上開
    四罪嗣經本院以94年度聲字第101 號裁定定其應執行刑為有
    期徒刑2 年確定，於95年1 月27日假釋併付保護管束出監，
    嗣經撤銷假釋，尚餘殘刑4 月8 日。另於95年間因竊盜等案
    件，經本院以95年度易字第1358號判決分別判處有期徒刑5
    月、5 月、7 月，應執行有期徒刑1 年2 月確定；於同年間
    再因施用第一、二級毒品案件，經本院以95年度訴字第2806
    號判決分別判處有期徒刑8 月、5 月，應執行有期徒刑1 年
    確定；於同年間又因竊盜案件，經本院以95年度桃簡字第32
    44號判決判處有期徒刑4 月確定，上開六罪嗣經本院以96年
    度聲減字第623 號裁定分別減刑二分之一，並定其應執行刑
    為有期徒刑1 年2 月確定，並與前揭殘刑4 月8 日接續執行
    ，於97年5 月27日縮刑期滿執行完畢（於本案構成累犯）。
    詎其猶不知悔改，復基於施用第一級毒品海洛因及第二級毒
    品美沙冬之犯意，分別為下列犯行：
  (一)先於98年5 月2 日晚間某時，在其位於桃園縣八德市○○路
    550 號住處內，以針筒注射之方式施用海洛因1 次；另於98
    年5 月2 日某時在桃園療養院附近以新臺幣3,000 元向友人
    購買美沙冬1 瓶（容量約100 cc）後，而於98年5 月3 日晚
    間6 時45分許為警採尿時起往前回溯24小時內之某時，在臺
    灣地區某不詳地點，以口服之方式施用上開美沙冬1 次，嗣
    因其另案經通緝，為警於98年5 月3 日下午4 時許，在桃園
    縣八德市○○路○ 段535 號前緝獲，其旋於同日（起訴書誤
    載為98年5 月4 日，本院應予更正）晚間6 時25分許，以電
    話聯繫其不知情之女友李靜如至甲○○所有之牌照號碼為SE
    F-729 號之輕型機車置物箱內拿取上開美沙冬1 瓶（剩餘容
    量約10cc）至桃園縣桃園市縣○路3 號之桃園縣政府警察局
    保安隊辦公室交付予甲○○，於甲○○欲施用之際為警查覺
    ，進而扣得上開第二級毒品美沙冬1 瓶（剩餘容量約10cc）
    。
  (二)另於98年5 月6 日晚間某時，在其女友李靜如位於臺北縣中
    和市○○路10巷1 弄14之2 號3 樓住處內，以不詳方式施用
    海洛因1 次，嗣於翌（7 ）日晚間8 時25分許為警盤查，經
    其同意至臺北縣政府警察局中和第一分局安平派出所採尿送
    驗，結果呈鴉片類陽性反應，始查悉上情。
二、案經桃園縣政府警察局及臺北縣政府警察局中和第一分局報
    請臺灣桃園地方法院檢察署檢察官偵查起訴。
    理  由
一、本案被告甲○○所犯之罪，並非法定刑為死刑、無期徒刑或
    最輕本刑3 年以上有期徒刑之罪，亦非高等法院管轄第一審
    之案件，而被告於準備程序中就被訴事實已為有罪之陳述，
    經本院告知簡式審判程序之旨，並聽取公訴人及被告之意見
    後，本院合議庭乃依刑事訴訟法第273 條之1 第1 項規定，
    裁定由受命法官獨任進行簡式審判程序，合先敘明。
二、上揭事實業據被告甲○○於本院審理中坦承不諱，而被告於
    98年5 月3 日晚間6 時45分許為警所採集之尿液檢體及扣案
    之粉紅色液體1 瓶（剩餘容量約10cc），經送請台灣檢驗科
    技股份有限公司以酵素免疫分析法初步檢驗，再佐以氣相層
    析質譜儀分析法確認檢驗結果，尿液確呈鴉片類及美沙冬陽
    性反應，粉紅色液體則呈美沙冬陽性反應，此有桃園縣政府
    警察局被採尿人尿液暨毒品真實姓名與編號對照表1 紙及台
    灣檢驗科技股份有限公司濫用藥物檢驗報告3 紙（尿液部分
    2 紙、藥物部分1 紙）附卷可稽；另被告於98年5 月7 日晚
    間8 時25分許為警所採集之尿液檢體，經送請台灣檢驗科技
    股份有限公司以酵素免疫分析法初步檢驗，再佐以氣相層析
    質譜儀分析法確認檢驗結果，尿液亦呈鴉片類陽性反應，此
    有臺北縣政府警察局中和第一分局毒品案犯罪嫌疑人姓名及
    代碼對照表及台灣檢驗科技股份有限公司濫用藥物檢驗報告
    各1 紙在卷可佐，足認被告上開任意性之自白確與事實相符
    ，應堪採信。又按毒品危害防制條例於92年7 月9 日修正公
    布，自93年1 月9 日施行，而依修正後之規定，僅限於「初
    犯」及「5 年後再犯」2 種情形，始應先經觀察、勒戒或強
    制戒治程序。倘被告於5 年內已再犯，經依法追訴處罰，縱
    其第3 次（或第3 次以上）再度施用毒品之時間，在初犯經
    觀察、勒戒或強制戒治執行完畢釋放5 年以後，已不合於「
    5 年後再犯」之規定，且因已於「5 年內再犯」，顯見其再
    犯率甚高，原實施觀察、勒戒或強制戒治，已無法收其實效
    ，即應依該條例第10條規定處罰；又所謂5 年戒斷期間之計
    算，係指相鄰之前後2 次施用毒品時間之間隔而言，非可飛
    躍自初次起算其5 年期間（最高法院95年度第7 次刑事庭會
    議決議、最高法院95年度台非字第65號判決參照）。經查，
    本件被告於前案強制戒治執行完畢釋放後5 年內，即再因施
    用第一、二級毒品案件，經本院以93年度訴字第611 號判決
    分別判處有期徒刑7 月、4 月，應執行有期徒刑10月確定，
    此有臺灣高等法院被告前案紀錄表1 份在卷足憑，是本件被
    告施用第一、二級毒品犯行雖已於前案強制戒治執行完畢後
    5 年後，惟因其已於5 年內再犯，依上開說明，仍應追訴處
    罰。綜上，本件事證明確，被告犯行堪以認定，應依法論科
    。
三、核被告甲○○所為，分別係犯毒品危害防制條例第10條第1
    項之施用第一級毒品罪及同條第2 項之施用第二級毒品罪。
    被告於施用第一、二級毒品前後持有第一、二級毒品之低度
    行為，應為其施用之高度行為所吸收，均不另論罪。被告所
    犯上開2 次施用第一級毒品罪及1 次施用第二級毒品罪，犯
    意各別，行為互殊，應分論併罰。又被告有如上開事實欄一
    所載之科刑及執行紀錄，有臺灣高等法院被告前案紀錄表1
    份在卷足憑，其受徒刑之執行完畢後5 年內故意再犯本件有
    期徒刑以上之三罪，皆為累犯，均應依刑法第47條第1 項之
    規定，加重其刑。爰審酌被告已有施用毒品前科，於本案復
    另行施用第一、二級毒品海洛因及美沙冬，顯見其意志不堅
    ，缺乏勒戒動機，其施用毒品足以導致精神障礙、性格異常
    ，甚至造成生命危險，戕害一己之身體健康，惟念其犯後尚
    能坦承犯行、態度良好等一切情狀，分別量處如主文所示之
    刑，並定其應執行之刑。至扣案之第二級毒品美沙冬1 瓶（
    剩餘容量約10cc），屬違禁物且為被告施用所剩餘，應依毒
    品危害防制條例第18條第1 項前段規定，宣告沒收銷燬之，
    附此敘明。
據上論斷，應依刑事訴訟法第273 條之1 第1 項、第299 條第1
項前段，毒品危害防制條例第10條第1 項、第2 項、第18條第1
項前段，刑法第11條、第47條第1 項、第51條第5 款，判決如主
文。
本案經檢察官黃怡菁到庭執行職務。
中    華    民    國    98    年    9    月     30    日
                        刑事庭  法  官  鍾雅蘭
以上正本證明與原本無異。
如不服本判決，得自收受送達之翌日起10日內向本院提出上訴狀
（應附繕本），其未敘述上訴理由者，應於上訴期間屆滿後20日
內補提理由書狀於本院，上訴於臺灣高等法院。
                                書記官  楊郁馨
中    華    民    國    98    年    9    月     30    日
附錄本案論罪科刑法條：
毒品危害防制條例第10條
施用第一級毒品者，處6 月以上5 年以下有期徒刑。
施用第二級毒品者，處3 年以下有期徒刑。


司法院資訊處製作；財團法人民間司法改革基金會備份。
